ACORDAO-COMPLETO-2359970

ACÓRDÃO DE RELAÇÃO

ACÓRDÃO DE RELAÇÃO 4845/2019 ATA 23/2019 - SEGUNDA CÂMARA

Acórdão 4845/2019-TCU-Segunda Câmara
Os Ministros do Tribunal de Contas da União, reunidos em Sessão de 2ª Câmara, ACORDAM, por unanimidade, com fundamento nos arts. 1º, V, e 39, II, da Lei nº  8.443, de 1992, e nos arts. 1º, VIII, 143, II, 259, II, e 260, § 5º, do Regimento Interno do TCU, aprovado pela Resolução nº 246, de 2011, além do art. 7º, I, da Resolução TCU nº  206, de 2007, em considerar prejudicadas, por perda de objeto, as apreciações da legalidade, para fins de registro, dos atos de concessão de aposentadoria relacionados no item 1.1 deste Acórdão, diante da cessação dos efeitos financeiros dos respectivos atos, de acordo com os pareceres emitidos nos autos:
1. Processo TC-Processo 011.473/2019-3 (APOSENTADORIA) 
	1.1. Interessados: Ana Izolda Antunes Barbosa (CPF XXX.682.371-XX) ; Anna Therezinha Arantes Freato (CPF XXX.335.898-XX) ; Arnaldo Vieira dos Santos (CPF XXX.071.008-XX) ; Carlos Roberto Dias de Aguiar (CPF XXX.913.088-XX) ; Eunice de Castro Duarte (CPF XXX.691.666-XX) ; Fernando Lorza (CPF XXX.902.038-XX) ; Joel Damiani (CPF XXX.369.498-XX) ; Jose Eduardo Sandoval Nogueira (CPF XXX.800.098-XX) ; José Vasco de Assis (CPF XXX.343.908-XX) ; Kerginaldo Bruno da Silva (CPF XXX.633.198-XX) ; Luiz Fernando Correa Fonseca (CPF XXX.261.478-XX) ; Maria José Lotti Valença (CPF XXX.145.878-XX) ; Maria Virginia de Morais de Oliveira (CPF XXX.335.258-XX) ; Maria das Graças Costa Pereira (CPF XXX.133.762-XX) ; Mariangela Nascimento Paschoal (CPF XXX.435.558-XX) ; Marjorie Tartuce (CPF XXX.351.738-XX) ; Marlene Jordão Velardi (CPF XXX.540.038-XX) ; Mercedes de Oliveira (CPF XXX.027.998-XX) ; Miguel Firmino Correia (CPF XXX.385.187-XX) e Milton Carlos Martins (CPF XXX.952.384-XX) .
	1.2. Órgão: Superintendência Regional do Trabalho no Estado de São Paulo.
	1.3. Relator: Ministro-Substituto André Luís de Carvalho.
	1.4. Representante do Ministério Público: Procurador Sergio Ricardo Costa Caribé.
	1.5. Unidade Técnica: Secretaria de Fiscalização de Pessoal (Sefip) .
	1.6. Representação legal: não há.
	1.7. Determinações/Recomendações/Orientações: não há.

Segunda Câmara

Ana Izolda Antunes Barbosa (CPF XXX.682.371-XX); Anna Therezinha Arantes Freato (CPF XXX.335.898-XX); Arnaldo Vieira dos Santos (CPF XXX.071.008-XX); Carlos Roberto Dias de Aguiar (CPF XXX.913.088-XX); Eunice de Castro Duarte (CPF XXX.691.666-XX); Fernando Lorza (CPF XXX.902.038-XX); Joel Damiani (CPF XXX.369.498-XX); Jose Eduardo Sandoval Nogueira (CPF XXX.800.098-XX); José Vasco de Assis (CPF XXX.343.908-XX); Kerginaldo Bruno da Silva (CPF XXX.633.198-XX); Luiz Fernando Correa Fonseca (CPF XXX.261.478-XX); Maria José Lotti Valença (CPF XXX.145.878-XX); Maria Virginia de Morais de Oliveira (CPF XXX.335.258-XX); Maria das Graças Costa Pereira (CPF XXX.133.762-XX); Mariangela Nascimento Paschoal (CPF XXX.435.558-XX); Marjorie Tartuce (CPF XXX.351.738-XX); Marlene Jordão Velardi (CPF XXX.540.038-XX); Mercedes de Oliveira (CPF XXX.027.998-XX); Miguel Firmino Correia (CPF XXX.385.187-XX) e Milton Carlos Martins (CPF XXX.952.384-XX).

ANDRÉ DE CARVALHO

não há.

Procurador Sergio Ricardo Costa Caribé.

APOSENTADORIA (APOS)

Secretaria de Fiscalização de Pessoal (Sefip).